【裁判字號】    95,交抗,118
【裁判日期】    950928
【裁判案由】    聲明異議
【裁判全文】
臺灣高等法院高雄分院刑事裁定         95年度交抗字第118號
抗  告  人
即受處分人    甲○○
上列抗告人因交通違規聲明異議案件，不服臺灣高雄地方法院中
華民國95年7 月31日裁定（95年度交聲字第93號），提起抗告，
本院裁定如下：
    主  文
抗告駁回。
    理  由
一、抗告意旨略以：抗告人甲○○並未駕駛車牌號碼JH-9699 號
    重型機車，亦未在台北市○○○路違規，本件係杜撰之違規
    案件，係告發警員一再變更事實的謊言，原裁定違背論証法
    則，無証据的裁定違法，抗告人確未違規，請撤銷原裁定等
    語。
二、經查：抗告人甲○○雖否認駕車違規左轉，惟証人即警員孫
    朝陽於原審陳稱：於上午7 點到晚上9 點，中山南路、愛國
    西路口是禁止左轉，甲○○當天是由南向北行駛，舉發單上
    收受通知聯者備註（拒簽已通知違規人），是表示當事人已
    經收受紅單，但不願意簽名，這是根據道路交通事件統一裁
    罰基準及處理細則第11條規定，違規人不願意簽收的話應敘
    明理由，本案我已經把第1 聯給異議人了，若是當事人連紅
    單都拒收的話，則將通知單第1 聯一併移送給交通裁決所，
    上開舉發通知單是我把車種寫錯了，違規車輛應該是自小客
    車，我寫成重型機車，我們針對違規車輛才會把他攔下來，
    攔下來後會請違規人拿出行照、駕照，依照行照、駕照填寫
    ，重型機車是誤載，我是按照違規事實填寫，並不是憑空捏
    造，又因本案是當場舉發所以就不用照相，道路交通管理規
    則第7 條之2 也有規定等語綦詳（見原審卷第18至20頁）；
    又抗告人於原審亦自承：「（問：對証人孫朝陽的陳述有何
    意見？）答：証人把我車子攔下來，就叫我拿出證件，認為
    我有違規，都是證人自己講的，我把證件拿給他，他就說我
    有違規，就叫我簽收舉發單，這樣就變成我違規，我並沒有
    違規，我出示證件並不表示有違規」等語（見原審卷第20頁
    ）；又舉發單上「收受通知聯者簽章」欄確有記載「拒簽已
    通知違規人」等字樣，此有該舉發單可稽（見原審卷第6 頁
    ）。因抗告人已自承警員有把其車子攔下，其並拿出證件給
    警員，警員叫其簽收舉發單等之事實，而抗告人否認違規，
    拒在舉發單上簽名，亦有舉發單上記載「拒簽已通知違規人
    」字樣，足見抗告人確有違規，才會被警察攔下並開單，抗
    告人辯稱未違規，係卸責之詞，不足採信，其有違規左轉行
    為已堪認定，從而原處分機關依修正前道路交通處罰條例第
    48條第1 項第2 款、修正前同條例第63條第1 項第1 款等規
    定科以罰鍰新臺幣1,800 元，並記違規點數1 點，並無違誤
    ，原審駁回其異議亦核無不合，抗告人仍執陳詞提起抗告，
    為無理由，應予駁回。
三、據上論結，應依道路交通案件處理辦法第26條，刑事訴訟法
    第420條裁定如主文。
中    華    民    國    95    年    9    月    28    日
                  刑事第六庭  審判長法  官  王憲義
                                    法  官  張盛喜
                                    法  官  李璧君
以上正本證明與原本無異。
不得再抗告。
中    華    民    國    95    年    9     月    29    日
                                    書記官  唐奇燕


司法院資訊處製作；財團法人民間司法改革基金會備份。
